臺灣高等法院刑事裁定
                                      110年度抗字第592號
抗  告  人
即  受刑人  張有偉



上列抗告人即受刑人因聲請定其應執行刑案件，不服臺灣士林地
方法院中華民國110年2月24日（110年度聲字第197號）裁定，提
起抗告，本院裁定如下：
    主  文
抗告駁回。
    理  由
一、原裁定略以：抗告人即受刑人張有偉（下稱受刑人）所犯如
    其附表(下稱如附表)所示詐欺等案件，先後經臺灣新北、臺
    中、臺北、士林地方法院判處如附表所示之刑（原聲請書附
    表編號2之「犯罪日期」欄誤載為「108/8/30」，應更正為
    「108/8/24~108/9/2」、附表編號7之「宣告刑」欄誤載為
    「有期徒刑1年1月」，應更正為「有期徒刑1 年」）；其中
    附表編號1至2所示案件，經臺灣臺中地方法院109年度聲字
    第2235號裁定定應執行有期徒刑1年8月；附表編號3所示10
    次詐欺取財（各判有期徒刑1年2月）案件，經臺灣臺北地方
    法院109年度審訴字第264號判決定應執行有期徒刑1年10月
    ；附表編號5至6所示案件，經臺灣新北地方法院109年度審
    訴字第232、466號判決定應執行有期徒刑1年4月；附表編號
    7至11所示案件，經臺灣新北地方法院109年度審訴字第694
    號判決定應執行有期徒刑4年；附表編號12至15所示案件，
    經臺灣士林地方法院109年度金訴字第56號判決定應執行有
    期徒刑4年；均經分別確定在案，且各罪均為裁判確定前所
    犯，臺灣士林地方法院為最後事實審之法院，有各該刑事裁
    判書及本院被告前案紀錄表在卷可稽。茲檢察官聲請定其應
    執行之刑，經審核認聲請為適當，應予准許。又受刑人所犯
    如附表各編號所示之罪，均為加重詐欺取財罪，犯罪時間均
    在108年7月至9月間，時間密集，罪質相同，審酌受刑人犯
    罪行為之不法與罪責程度、附表各罪彼此間之關連性及所反
    應受刑人之人格特性與傾向、對受刑人施以矯正之必要性等
    節，並審酌附表編號1至2所示之罪曾定應執行有期徒刑1年8
    月、附表編號3所示之罪曾定應執行有期徒刑1年10月、附表
    編號5至6所示之罪曾定應執行刑1年4月、附表編號7至11所
    示之罪曾定應執行有期徒刑4年、附表編號12至15所示之罪
    曾定應執行有期徒刑4年，暨附表所示各罪宣告刑總和上限
    等內、外部性界限，爰依刑法第51條第5款規定，就附表所
    示各罪所處之刑，定其應執行刑有期徒刑12年2月等語。
二、抗告意旨略以：受刑人犯如附表所示各罪合併定應執行刑，
    加總共計14年，原裁定僅遞減1年10月，違反責任遞減原則
    、罪刑相當原則、比例原則。抗告人係於短時間犯多次詐欺
    罪，對於其他生命、身體、安全等法益尚無明顯重大之實害
    ，故應著重矯治與教化而非重罪，以近乎實質累加之定應執
    行刑裁定，將抗告人長期監禁，請撤銷原裁定，重新給予適
    當、適法之裁定，以彰顯司法公平、公正之體現，令抗告人
    有自新機會云云。
三、法律上屬於自由裁量事項，尚非概無法律性之拘束，在法律
    上有其外部界限及內部界限。前者法律之具體規定，使法院
    得以具體選擇為適當裁判，此為自由裁量之外部界限。後者
    法院為自由裁量時，應考量法律之目的，法律秩序之理念所
    在，此為自由裁量之內部界限。法院為裁判時，二者均不得
    有所踰越。在數罪併罰而有二裁判以上，應定其應執行刑之
    案件，法院所為刑之酌定，固屬自由裁量事項，然對於法律
    之內、外部界限，仍均應受其拘束（最高法院94年度台非字
    第21號判決意旨參照)。經查，受刑人所犯如附表編號1至15
    所示之加重詐欺取財罪(合計56罪，每罪刑度各為1年、1年1
    月、1年2月、1年3月、1年4月、8月不等有期徒刑)，經原法
    院先後判處如附表所示之刑，均已確定在案，且係在附表編
    號1所示裁判確定(109年1月30日)前所犯，所處之刑均不得
    易科罰金，合於刑法第50條第1項前段、第53條所定，併合
    處罰之。本件法律之外部界限即刑法第53條第5款所規定：
    「宣告多數有期徒刑者，於各刑中之最長期以上，各刑合併
    之刑期以下，定其刑期。但不得逾三十年。」本件定執行刑
    ，在最長期（有期徒刑1年4月）以上，外部界限為各刑合併
    之刑期(有期徒刑64年3月)以下定之，及內部界限為14年(即
    附表編號4之宣告刑，加計已定執行之刑)，均合於法律之規
    定。而數罪併罰定應執行刑之裁量標準，法無明文，然其裁
    量仍應兼衡罪責相當及特別預防之刑罰目的，具體審酌整體
    犯罪過程之各罪關係（例如各行為彼此間之關聯性《數罪間
    時間、空間、法益之異同性》、所侵害法益之專屬性或同一
    性、數罪對法益侵害之加重效應等）及數罪所反應行為人人
    格及犯罪傾向等情狀綜合判斷，為妥適之裁量，並受比例原
    則及公平原則之拘束，此即為法院內部界限之裁量權行使範
    疇。本件受刑人犯如附表所示各罪，同屬加重詐欺取財罪，
    而受刑人於短時間(2月左右)，以相同手法犯案，且被害人
    數多達56位，其一再犯相同之案件，反應受刑人之人格及犯
    罪傾向，並其在前後各案中之犯罪參與程度及所參與之角色
    等情狀，兼衡罪責相當及特別預防之刑罰目的等，定應執行
    刑有期徒刑12年2月，與法律目的、法律秩序之理念所在之
    內部界限，與法律具體規定之外部界限均無違，並無裁量權
    濫用之情形，自無違法或不當可言。本件受刑人之抗告，核
    無理由，應予駁回。
據上論斷，應依刑事訴訟法第412條，裁定如主文。
中　　華　　民　　國　　110 　年　　4 　　月　　19　　日
                  刑事第二十一庭審判長法　官　許宗和
                                      法　官　黃玉婷
                                      法　官　黃惠敏
以上正本證明與原本無異。
如不服本裁定，應於收受送達後五日內向本院提出抗告狀。
                                      書記官　吳錫欽
中　　華　　民　　國　　110 　年　　4 　　月　　19　　日